臺灣高等法院臺中分院民事裁定　96年度抗字第384號
抗　告　人　栗德通運股份有限公司
法定代理人　乙○○
相　對　人　厚生玻璃工業股份有限公司
法定代理人　甲○○
上列當事人間因假扣押強制執行事件，抗告人對於民國96年4月
20日台灣苗栗地方法院所為96年度裁全字第550號裁定提起抗告
，本院裁定如下：
      主  文
抗告駁回。
抗告程序費用由抗告人負擔。
      理  由
一、按債權人就金錢請求或得易為金錢請求之請求，欲保全強制
    執行者，得聲請假扣押。請求及假扣押之原因，應釋明之。
    前項釋明如有不足，而債權人陳明願供擔保或法院認為適當
    者，法院得定相當之擔保，命供擔保後為假扣押，民事訴訟
    法第522條第l項、526條第l項、第2項定有明文。是債權人
    聲請假扣押，應就其請求及假扣押之原因加以釋明；該項釋
    明如有不足，而債權人陳明願供擔保或法院認為適當者，法
    院得定相當之擔保，命供擔保後為假扣押。
二、經查，本件相對人主張其對抗告人有不當得利請求權計新台
    幣（下同）33,809,500元，惟近來據悉抗告人於公司現址旁
    另設業務範圍完全相同之新商行，並移轉現有客戶至新商行
    等預備脫產，因唯恐抗告人脫產，致伊日後取得勝訴判決時
    ，對抗告人有不能執行或難以強制執行之虞，乃聲請就其財
    產為假扣押，並陳明願供擔保以補釋明之不足。原法院依首
    揭規定，命相對人供擔保以補釋明之欠缺而為假扣押裁定，
    於法並無不合。雖抗告意旨略以：相對人所陳及舉証，僅能
    釋明抗告人有涉偽造文書情事，均非屬抗告人有浪費財產、
    增加負擔、或就其財產為不利益之處分，將達於無資力之狀
    態、或移往遠地、逃匿或隱匿財產之情形，自難認就假扣押
    之原因已盡釋明之責。況抗告人事業經營有成，亦有承攬其
    他公司運送物品，故無不能強制執行或甚難執行之虞，原裁
    定遽以假扣押抗告人之財產，自有未當，請求廢棄原裁定云
    云。
三、惟按前揭所述民事訴訟法第526條第l項規定，債權人就請求
    及假扣押之原因，應釋明之。所謂釋明事實上之主張者，得
    用可使法院大致上信其主張為真實之一切証據，無庸使法院
    確信其為真正。即對於請求及假扣押原因之釋明，債權人僅
    需有相當之釋明即可。本件相對人於聲請假扣押時已陳稱：
    因抗告人之法定代理人偽造相對人所有土地之借用契約，進
    而向苗栗監理站申請設置停車場，收取租金，故其對抗告人
    有不當得利請求權。另抗告人主要營業項目為汽車貨運，現
    已就相同業務範圍另設「栗楊卡車商行」，地點復於抗告人
    公司現址旁，其意顯在移轉客戶以備脫產；縱使上開釋明不
    足，亦願供擔保為假扣押等語。併提出土地借用契約、檢察
    署通知、照片、財政部台灣省北區國稅財產歸屬資料清單、
    營業登記資料等為証。揆諸首揭說明，相對人已就假扣押之
    原因及有何難以執行之虞，畫釋明之責。抗告人仍執前詞，
    指摘原裁定不當，求予廢棄，不能認為有理由。
四、據上論結，本件抗告為無理由，依民事訴訟法第495條之l第
    l項、第449條第1項、第95條、第78條，裁定如主文。
中　　華　　民　　國　　96　　年　　7 　　月　　31　　日
                  民事第六庭    審判長法　官  袁再興
                                      法　官  陳賢慧
                                      法　官  吳惠郁
以上正本係照原本作成。
不得再抗告。
                                      書記官  江玉萍
中　　華　　民　　國　　96　　年　　8 　　月　　2 　　日
                                                      Ｍ
